臺灣臺南地方法院刑事判決　　　　　　　　　　　　　九十三年度訴字第六四二號
　　公　訴　人　臺灣臺南地方法院檢察署檢察官
　　被　　　告　乙○○
右列被告因違反毒品危害防制條例案件，經檢察官提起公訴（九十三年度營毒偵字第
一六二號），及同署移
為有罪之陳述，本院裁定進行簡式審判程序後，判決如左：
    主    文
乙○○連續施用第一級毒品，處有期徒刑捌月。
    事    實
一、乙○○前因施用第一級毒品海洛因案件，經依本院以九十年度毒聲字第一九四三
    號裁定送觀察、勒戒後，因認有繼續施用毒品之傾向，復經本院以九十年度毒聲
    字第二二七六號裁定令入戒治處所施以強制戒治，嗣於民國九十一年十月十日因
    停止戒治付保護管束期滿，經臺灣臺南地方法院檢察署檢察官於九十一年十月二
    十八日以九十一年度戒毒偵字第三六一號為不起訴處分確定。
二、詎乙○○仍未戒除毒癮，復基於施用第一級毒品海洛因之概括犯意，自九十三年
    四月十五日起至同年十月十日止，多次在臺南縣學甲鎮○○里○○路一九一號住
    處之房間內，以其所有之注射針筒注射左手腕背靜脈之方式，連續施用第一級毒
    品海洛因。嗣經警分別於同年五月二日十八時五十五分許、九十三年六月二十五
    日十二時許，在臺南縣學甲鎮○○路與廣文路口、臺南縣學甲鎮喚昌里一○○之
    一號附近查獲，且經警分別採尿送驗，均呈嗎啡陽性反應，始查獲上情。
三、案經臺南縣警察局學甲分局報告臺灣臺南地方法院檢察署檢察官偵查起訴及移送
    併辦。
    理    由
一、本件係經被告乙○○於當庭表示認罪，而以簡式審判程序加以審理，有本院九十
    三年十一月四日準備程序筆錄及審判筆錄附卷足憑，則依據刑事訴訟法第二百七
    十三條之二、同法第一百五十九條第二項之規定，不適用傳聞法則有關限制證據
    能力之相關規定，合先敘明。
二、訊據被告乙○○對右開連續非法施用第一級毒品海洛因數次之事實坦承不諱，且
    被告於上開犯行後為警查獲所採集之尿液檢體，經分別送鑑驗結果，均呈嗎啡陽
    性反應（按海洛因係由嗎啡經化學合成而製得，經吸食進入人體後，因代謝分解
    成嗎啡，因此吸食海洛因後，由尿液中檢驗結果仍為嗎啡反應），此有臺南市衛
    生局所出具之九十三年五月十八日及九十三年七月二十二日之尿液檢驗成績書各
    乙份附卷可稽，互核相符，足認被告確有上開連續施用第一級毒品海洛因之犯行
    。又查被告有事實欄一所示之施用第一級毒品犯行，並經檢察官為不起訴處分確
    定，其於受不起訴處分後，五年內再犯毒品危害防制條例第十條第一項之罪，有
    上開不起訴處分書及刑事裁定各乙份附卷可佐。是以，被告連續非法施用第一級
    毒品海洛因之犯行，事證明確，堪予認定。
三、按海洛因業經列入毒品危害防制條例第二條第二項第一款所規定之第一級毒品，
    禁止非法持有、施打及吸用，毒品危害防制條例第二條第二項第一款定有明文。
    查被告曾因施用第一級毒品案件，經檢察官為不起訴處分，茲被告又非法施用海
    洛因，核其所為，係犯毒品危害防制條例第十條第一項之施用第一級毒品罪；其
    持有第一級毒品海洛因之低度行為，為進而施用之高度行為所吸收，不另論罪。
    被告先後多次施用第一級毒品海洛因之犯行，時間緊接，觸犯犯罪構成要件相同
    之罪名，顯係基於概括犯意而為，應依連續犯規定論以一罪，即連續施用第一級
    毒品罪，並加重其刑。至檢察官移送併案之被告於九十三年六月二十五日採尿送
    驗往前回溯數日之某時許，在不詳地點，施用第一級毒品海洛因之犯行，與檢察
    官起訴並論罪部分即施用第一級毒品罪，具有連續犯之關係，屬裁判上一罪之同
    一案件，為起訴效力所及；又檢察官雖僅就被告於九十三年四月十五日至九十三
    年五月二日十八時五十五分往前回溯前數日內之之連續施用第一級毒品海洛因一
    次之犯行提起公訴，然檢察官就犯罪事實一部起訴者，其效力及於全部，而本件
    被告自九十三年六月二十五日往前回溯數日起，至九十三年十月十日止，連續非
    法施用第一級毒品海洛因之犯罪事實，與前揭論罪科刑及移送併辦之連續非法施
    用第一級毒品海洛因之犯行，具連續犯之關係，屬裁判上一罪之同一案件，均為
    起訴效力所及，本院自應就上開移送併辦部分及審理事實擴張部分，均依法一併
    加以審理，附此敘明。爰審酌被告施用毒品之犯行，在性質上乃屬對自我身心健
    康之自戕行為，尚未嚴重破壞社會秩序、侵害他人權益，然其前因施用毒品經送
    觀察、勒戒及強制戒治後，猶不思戒絕革除惡習，再為本件犯罪，顯未因前所受
    之觀察、勒戒及戒治處分而記取教訓，及被告犯後坦承犯行，態度良好，並其犯
    罪之動機、目的、手段等一切情狀，量處如主文所示之刑，以資懲儆。
四、末查被告所有施用毒品所使用之注射針筒已為被告所丟棄（見本院九十三年十一
    月四日審判筆錄），並未扣案，因其非專供施用毒品之器具，僅為被告犯罪所用
    之物，為免造成執行之困擾，爰不另為沒收之宣告。
據上論斷，應依刑事訴訟法第二百七十三條之一第一項、第二百九十九條第一項前段
，毒品危害防制條例第十條第一項，刑法第十一條前段、第五十六條，判決如主文。
本案經檢察官甲○到庭執行職務。
中    華    民    國      九十三      年      十一      月      八      日
                                臺灣臺南地方法院刑事第七庭
                                        法  官  徐  文  瑞
右正本證明與原本無異。
如不服本判決，應於判決送達後十日內向本院提出上訴狀( 應附繕本 )。
                                        書記官  李  珍  瑩
中    華    民    國      九十三      年      十一      月      八      日
附錄法條：
毒品危害防制條例第十條第一項
施用第一級毒品者，處六月以上五年以下有期徒刑。
